臺灣彰化地方法院刑事判決　　　　　　　　　　　　　　九十一年度訴字第九九號
　　公　訴　人　臺灣彰化地方法院檢察署檢察官
　　被　　　告　甲○○
　　指定辯護人　本院公設辯護人乙○○
右列被告因偽造貨幣案件，經檢察官提起公訴 (九十年度偵字第五二一六號)，本院
判決如左：
    主  文
甲○○意圖供行使之用而收集偽造之通用貨幣，處有期徒刑參年陸月。
扣案偽造之伍拾元硬幣伍佰枚沒收。
    事  實
一、甲○○明知其友人綽號「阿興」之不詳真實姓名、年籍成年男子所持有之新台幣
    （下同）五十元硬幣五百枚係偽造之貨幣，竟於民國九十年六月十一日二十二時
    許，在台中市○○路○段「橙舍泡沫紅茶店」內，意圖供行使之用，以一萬元之
    代價，向該綽號「阿興」之男子買入該五百枚偽造之五十元硬幣而收集之，並將
    之藏放在其所有之車號Ｍ六─八六四五號自用小貨車內。嗣於同年七月二十五日
    十六時許，在彰化縣彰化市介壽里介壽新村五十一號外，其所有車號Ｍ六─八六
    四五號自用小貨車駕駛座旁之置物箱內為警查獲，並扣得偽造之五十元硬幣五百
    枚，始知上情。
二、案經彰化縣警察局移送臺灣彰化地方法院檢察署檢察官偵查起訴。
    理  由
一、訊據被告甲○○於警訊及檢察官初次訊問時，均明確坦承：伊確有於上述時、地
    ，以一萬元之代價，向綽號「阿興」之人買入該偽造之貨幣五百枚，準備買來使
    用，伊確實知悉該等貨幣係偽造無誤等等，對其購入該等偽造貨幣之目的、交易
    之時間、地點與交易之金額均供述詳細，且本院初訊時，當庭據以播放被告於檢
    察官初訊之錄音帶進行勘驗後，確認錄音之內容確與筆錄記載之內容大致相符，
    復查無任何強暴、脅迫、威脅、利誘、詐欺等不正方法取供之情事，是其自白應
    出於其本意，當無可疑；雖其後翻異前供，改稱：扣案偽幣是綽號「阿興」之男
    子向其周轉一萬元時交與伊的，是用來抵押的，伊並未拿來使用云云，惟此與其
    前之所供，顯相出入，而觀其後改口說綽號「阿興」之人係向其借支一萬元，始
    將該等貨幣質押在伊處，然若該綽號「阿興」之人身上已有折合二萬五千元之五
    十元硬幣五百枚，為何其要向被告借用區區一萬元，是其改口，顯背於常情，故
    被告在與該名綽號「阿興」之人交換現金時，實難就明知該等貨幣係屬偽造之事
    實推諉毫不知情，則其既明知該等貨幣係屬偽造，縱其所辯：借支一萬元與該名
    綽號「阿興」之人後，「阿興」將該等貨幣質押在伊處等詞為真，則核其真意，
    該一萬元真鈔與五百枚偽造五十元貨幣間，實已具有相當之對價關係，否則被告
    豈會自甘收受該等偽造貨幣以為質押之用，其目的必係在「阿興」無法按期返還
    借款時，據以所有而為使用，此始符合質押之目的與本質，是縱被告後改口之詞
    為真，被告亦難脫未有意圖使用而收集該等偽造貨幣犯行之成立。至公設辯護人
    雖為被告辯說：被告於九十年六月十一日即已買入該等偽造貨幣，卻一直放到七
    月二十五日被查獲時均未動用，顯見被告並無使用該等偽造貨幣之意圖等詞，然
    被告前於警訊及檢察官初訊時，即已坦認係為使用始花費一萬元之代價買入該等
    偽造之貨幣等語，其有使用之意圖已自陳明確，而見前述，且其自甘花費一萬元
    之代價買入該等偽造貨幣，難認其僅係買來供個人玩賞之用，否則其當不致花費
    如此顯不相當之代價，亦不致因愛不釋手而將之放在車上以備隨時把玩，且將該
    等偽造之五十元貨幣放在車上，當係為伺機用以行使，否則其豈會甘冒被查獲之
    風險，則其縱已藏放該等偽造貨幣一個多月而未行使之供詞為真，此亦僅能看出
    其尚未將該五百枚偽造貨幣流入市面，並無從以此排除其有使用該等偽造貨幣之
    意圖，是公設辯護人此之所辯，尚難採為有利於被告之認定。此外，復有該等偽
    造之硬幣五百枚扣案及查獲之照片四幀在卷可相佐證，而扣案之偽造五十元硬幣
    ，經抽樣二枚送中央銀行發行局鑑定結果，確定為偽幣，有該行九十年十月二十
    三日（九十）台央發字第○三○○五三九九四號函附卷可稽，是被告犯行洵堪認
    定，應依法予以論科。
二、核被告甲○○所為，係犯刑法第一百九十六條第一項之收集偽造通用貨幣罪。爰
    審酌被告犯罪之動機、目的、方法、手段、所得利益，其曾受戒毒處分，品行難
    謂良好，復意圖行使，而向偽造貨幣集團買入偽造之貨幣，以備伺機將偽造貨幣
    流入市面以謀利，其行為對吾國金融秩序潛在之危險性極大，所生危害實非輕微
    ，且其犯後，供詞反覆，未見悔意，態度不佳等一切情狀，量處如主文所示之刑
    ，以示懲儆。扣案之五十元偽幣五百枚，應依法併予宣告沒收之。
據上論斷，應依刑事訴訟法第二百九十九條第一項前段、刑法第一百九十六條第一項
、第二百條、罰金罰鍰提高標準條例第一條前段，判決如主文。
本案經檢察官盧永盛到庭執行職務。
中      華      民      國      九十一      年    二    月    二十二    日
                                臺灣彰化地方法院刑事第一庭
                                    法      官  葛永輝
右正本證明與原本無異。
如不服本判決，應於送達後十日內向本院提出上訴狀( 須附繕本 )。
                                    法院書記官  施惠卿
中      華      民      國      九十一      年    二    月    二十六    日
刑法第一百九十六條
行使偽造、變造之通用貨幣、紙幣、銀行券或意圖供行使之用而收集或交付於人者，
處三年以上十年以下有期徒刑，得併科五千元以下罰金。
收受後方知為偽造、變造之通用貨幣、紙幣、銀行券，而仍行使或意圖供行使之用而
交付於人者，處五百元以下罰金。
第一項之未遂犯罰之。
刑法第二百條
偽造、變造之通用貨幣、紙幣、銀行券，減損分量之通用貨幣及前條之器械、原料，
不問屬於犯人與否，沒之。
